臺灣高等法院臺中分院民事判決
110年度上字第148號
上  訴  人  謝煥騰  
            謝文國  
            謝智富  
上三人共同
訴訟代理人  李進建律師  
上  訴  人  謝俊賢  

            謝温南  

            謝群偉  
            謝陳秀鳳

            謝雅如  
            謝佳玄  
            謝彥絨  
被  上訴人  李王麗美
訴訟代理人  李鎮福  
上列當事人間租佃爭議事件，上訴人對於中華民國109年12月31
日臺灣彰化地方法院108年度訴字第845號第一審判決提起上訴，
本院於110年9月14日言詞辯論終結，茲判決如下：
    主      文
原判決關於確認兩造間就彰化縣○○鄉○○段00000地號土地之耕地
三七五租賃關係不存在，及命上訴人謝文國剷除坐落上開土地之
樹林並連同其餘上訴人返還上開土地部分，及該部分履行期間之
宣告，暨除確定部分外訴訟費用之裁判均廢棄。
上開廢棄部分，被上訴人在第一審之訴駁回。
其餘上訴駁回（原判決主文第四項關於「編號E16平方公尺」之
記載，應更正為「編號E部分面積41平方公尺」）。
第一審（除確定部分外）及第二審訴訟費用由被上訴人負擔百分
之八十三，餘由上訴人負擔。
    事實及理由
壹、程序方面：
一、按訴訟標的對於共同訴訟之各人必須合一確定者，共同訴訟
    人中一人之行為有利益於共同訴訟人者，其效力及於全體，
    民事訴訟法第56條第1項第1款前段定有明文。查本件被上訴
    人訴請確認其與上訴人謝煥騰、謝文國、謝智富等3人（下
    稱謝煥騰等3人）及其餘原審共同被告謝俊賢、謝温南、謝
    群偉、謝陳秀鳳、謝雅如、謝佳玄、謝彥絨等7人（下稱謝
    俊賢等7人，後4人另稱謝陳秀鳳等4人）間就彰化縣○○鄉○○
    段00000○000000地號土地（下各稱地號，合稱系爭土地）之
    耕地三七五租賃關係不存在，經原審判決被上訴人勝訴，謝
    煥騰等3人提起上訴，因系爭土地之租佃關係存否乙節，於
    謝煥騰等3人及謝俊賢等7人間必須合一確定，是謝煥騰等3
    人提起上訴，依上開規定，其上訴效力自應及於其餘未上訴
    之謝俊賢等7人，爰併列謝俊賢等7人為上訴人，合先敘明。
二、按當事人於第二審為訴之變更或追加，非經他造同意，不得
    為之，但擴張或減縮應受判決事項之聲明者，不在此限，此
    觀民事訴訟法第446條第1項、第255條第1項第3款規定即明
    。查被上訴人於原審起訴請求確認其與謝煥騰、謝文國、謝
    俊賢等7人（即除謝智富外之其餘上訴人，下稱謝煥騰等9人
    ）間就000-0地號土地之耕地三七五租賃關係不存在，並請
    求上訴人返還000-0地號土地（見原審卷二第271頁），經原
    審判決被上訴人勝訴後，謝煥騰等3人不服，提起本件上訴
    。嗣於本院審理中，被上訴人當庭更正上開聲明為：確認其
    與謝煥騰等9人間就000-0地號土地之耕地三七五租賃關係不
    存在，並請求謝煥騰等9人返還000-0地號土地（見本院卷第
    346頁）。此核屬減縮應受判決事項之聲明，依首揭規定，
    應予准許。
三、本件謝俊賢、謝温南、謝群偉、謝雅如、謝佳玄、謝彥絨均
    經合法通知，未於言詞辯論期日到場，核無民事訴訟法第38
    6條所列各款情形，爰依被上訴人之聲請，由其一造辯論而
    為判決。
貳、實體方面：
一、被上訴人主張：000-0、000-00地號土地為伊所有，伊與謝
    煥騰等9人就000-0地號土地、與上訴人就系爭000-00地號土
    地，訂有一份耕地三七五租約。惟謝智富在000-00地號土地
    上如原判決附圖（下稱附圖）所示B、D、F部分以其所有磚
    造平房、鐵架造車庫等建物（下稱系爭建物）供居住使用，
    而有不自任耕作之情，是依耕地三七五減租條例（下稱減租
    條例）第16條第2項規定，就000-00地號土地之耕地租約應
    屬無效；且因000-0地號土地與000-00地號土地為同一份耕
    地三七五租約，是就000-0地號土地之耕地租約因而亦屬無
    效。況000-0地號土地如附圖所示A部分均係由謝文國種植桂
    花等樹木，而非租約所定之正產物稻谷，據此，就000-0地
    號土地之耕地租約亦因有不自任耕作之情而屬無效。縱認有
    效，上訴人等非因不可抗力繼續一年不為耕作，伊已於原審
    及本院寄發存證信函或以答辯狀送達，依減租條例第17條第
    1項第4款規定終止租約。是以，000-0、000-00地號土地之
    耕地三七五租賃關係均不存在，伊自得請求謝智富、謝文國
    拆除上開地上物，並請求上訴人將上開土地返還予伊。伊否
    認上訴人所稱系爭建物之興建係經原地主同意，上訴人亦未
    能就此舉證等情。爰依減租條例第16條第2項及民法第767條
    、第455條等規定提起本件訴訟，聲明求為判決：1.確認被
    上訴人與謝煥騰等9人就000-0地號、面積1,007平方公尺土
    地之耕地三七五租賃關係不存在。2.確認兩造間就000-00地
    號、面積95平方公尺土地之耕地三七五租賃關係不存在。3.
    謝文國應將坐落000-0地號土地如附圖所示編號A部分面積1,
    007平方公尺之樹林剷除，連同謝煥騰、謝俊賢等7人將上開
    土地返還予被上訴人。4.謝智富應將坐落000-00地號土地上
    如附圖所示編號B部分面積8平方公尺、編號D部分面積18平
    方公尺、編號F部分面積16平方公尺之建物拆除，連同謝煥
    騰等9人將上開占用之土地及編號C部分面積12平方公尺、編
    號E部分面積41平方公尺之空地返還予被上訴人。（原審就
    此部分為被上訴人勝訴之判決，謝煥騰等3人聲明不服，提
    起上訴。其餘未繫屬本院部分，不予贅述）。並答辯聲明：
    上訴駁回。
二、上訴人方面：
(一)謝煥騰等3人、謝陳秀鳳則以：謝智富之祖父丁○○（即謝煥
    騰、謝文國之父）與第一代地主即被上訴人之前手戊○○○之
    祖父己○○訂立土地租約，丁○○承租土地後，於如今之000-00
    地號土地上興建系爭建物，係經己○○同意，其間有租地建屋
    之法律關係，此觀諸當初建屋迄今已逾50年，自丁○○至伊等
    已繳納租金數十年，歷來地主均無異議等情亦足印證，被上
    訴人應概括承受原地主之權利義務，謝智富亦輾轉繼承使用
    系爭建物，是被上訴人請求拆除系爭建物並返還土地，並無
    理由。又000-0地號土地之耕地三七五租約並非不得單獨存
    在，亦未限於種植稻谷，且謝文國係與其他承租人共同耕作
    ，是被上訴人請求謝文國剷除000-0地號土地上桂花等樹林
    ，連同其餘上訴人返還土地，亦無理由等語，資為抗辯。並
    上訴聲明：(一)原判決不利於上訴人部分廢棄。(二)上開廢
    棄部分，被上訴人在第一審之訴駁回。
(二)謝雅如於本院並未到庭或提出書狀為何聲明或主張，於原審
    則主張：伊並未收到被上訴人所稱之存證信函。伊並非原先
    之權利人，係繼承伊父甲○○之財產等語。
(三)謝俊賢於本院並未到庭或提出書狀為何聲明或主張，於原審
    則僅聲明：被上訴人之訴駁回。
(四)謝温南、謝群偉、謝佳玄、謝彥絨均未到庭或提出書狀為何
    聲明或陳述。
三、本件不爭執事項（見本院卷第87頁至第88頁、第276頁）：
(一)原○○鄉○○段000地號土地於45年8月18日分割後增加000-0地
    號土地，當時該二筆土地之地目均為田地，嗣於45年11月10
    日000-0地號土地變更為建地。（見彰化縣○○地政事務所108
    年10月3日○○○字第0000000000號函、109年7月1日○○○字第00
    00000000號函，原審卷一第199頁以下、卷三第37頁以下）
    。
(二)嗣經被上訴人向訴外人購得000、000-0地號土地之應有部分
    後，其中000地號、地目田、面積9122平方公尺土地為被上
    訴人與訴外人甲○○（由謝陳秀鳳等4人繼承，下同）、乙○○○
    等53人共有；另000之0地號、地目建、面積776平方公尺土
    地則為被上訴人與謝煥騰、謝文國、謝温南、謝俊賢、謝群
    偉及訴外人丙○○、乙○○○等59人所共有。
(三)被上訴人就000、000-0地號土地提起分割共有物之訴，經原
    法院以103年度訴字第903號裁判分割。其中000地號土地分
    割成000-0至000-00地號；000-0地號土地分割成000-00至00
    0-00地號。裁判分割後，由被上訴人取得000-0、000-0、00
    0-00、000-00地號土地。
(四)000-0地號土地為被上訴人與謝俊賢、謝煥騰、謝文國、謝
    温南、謝群偉及甲○○等人訂有耕地三七五租約；000-00、00
    0-00地號土地為被上訴人與謝俊賢、謝煥騰、謝文國、謝温
    南、謝群偉、謝智富及甲○○等人訂有耕地三七五租約；為同
    一份耕地三七五租約（見臺灣省彰化縣私有耕地租約書〈彰○
    ○字第000、000號〉，原審卷一第73至75頁、卷二第187至206
    頁）。
(五)謝文國於000-0地號土地上種植桂花。000-00地號土地上如
    附圖所示編號B部分面積8平方公尺、編號D部分面積18平方
    公尺、編號F部分面積16平方公尺之系爭建物，均為謝智富
    所有使用。
四、本件爭執事項：　　
　1.被上訴人請求確認兩造間就000-0、000-00地號土地之耕地
    三七五租約效力不存在，有無理由？
  2.上訴人於000-0、000-00地號土地是否有不自任耕作之情形
    ？謝智富就000-00地號土地有無租地建屋之法律關係？被上
    訴人訴請拆除地上物返還系爭土地，有無理由？
五、得心證之理由：
(一)按確認法律關係之訴，非原告有即受確認判決之法律上利益
    者，不得提起之，民事訴訟法第247條第1項前段定有明文。
    所謂有即受確認判決之法律上利益，係指法律關係之存否不
    明確，原告主觀上認其在法律上之地位有不安之狀態存在，
    且此種不安之狀態，能以確認判決將之除去者而言（最高法
    院52年台上字第1240號裁判先例參照）。查被上訴人主張系
    爭土地為其所有，兩造間就系爭土地訂有耕地三七五租約，
    然因系爭土地上興建有磚造平房、鐵架造車庫，而未自任耕
    作，該租約應屬無效，為上訴人所否認，則被上訴人就系爭
    土地是否有耕地三七五租約之法律關係，即陷於不明確之狀
    態，其於私法上之地位難謂無受侵害之危險，又此種被上訴
    人主觀上法律上地位不安之狀態，得以對於上訴人之確認判
    決除去，則被上訴人提起本件確認之訴，有即受確認判決之
    法律上利益。
(二)關於000-00地號土地部分：
  1.按耕地租用，係指以自任耕作為目的，約定支付地租使用他
    人之農地者而言，土地法第106條第1項定有明文，所稱農地
    ，參照同條第2項之立法精神，應包括漁地及牧地在內。承
    租他人之非農、漁、牧地供耕作之用者，既非耕地租用，自
    無減租條例規定之適用（最高法院88年台上字第1號判決先
    例、89年度台上字第1752號判決意旨參照）。經查，000-00
    地號土地係分割自000-0地號土地而來，而該000-0地號土地
    係於45年8月18日自000地號土地分割增加而來，原該二筆土
    地為田地，嗣於45年11月10日000-0地號土地變更地目為建
    地，為兩造所不爭執，而分割自000-0地號土地之000-00地
    號土地，其使用地類別亦登記為甲種「建築用地」，而非農
    牧用地，並有土地登記第一類謄本、土地登記簿附卷可稽（
    見原審卷一第85、201、205、207、235頁）。可見000-00地
    號土地所從分割而來之原000-0地號土地，早於45年11月10
    日經地政機關變更地目登記為「建」，然被上訴人猶與謝俊
    賢、謝煥騰、謝文國、謝温南、謝群偉、謝智富及甲○○（由
    謝陳秀鳳等4人繼承）等人就上開已非農地之建地訂有耕地
    三七五租約（見原審卷一第73至77頁），依上開說明，自非
    耕地租用，則兩造間就000-00地號建地之權利義務關係，即
    無減租條例之適用。從而被上訴人請求確認兩造間就000-00
    地號土地之耕地三七五租賃關係不存在，即屬有據。
　2.再查，兩造間所訂立之私有耕地租約，內載承租之土地包括
    000-00地號土地，惟因000-00地號土地為建地，而非農、漁
    、牧用地，無耕地三七五減租條例之適用，已如前述，但兩
    造間就000-00地號土地之租賃如符合民法普通租賃之規定者
    ，自仍有民法普通租賃之適用，因此本件應審究是否符合普
    通租賃之規定（最高法院88年度台上字第1號判決意旨參照
    ）。按租賃者，謂當事人約定，一方以物租與他方使用、收
    益，他方支付租金之契約，民法第421條第1項定有明文。依
    兩造所簽定之私有耕地租約第1、2、4條約定所示（見原審
    卷一第73至77頁），其租賃期間自104年1月1日起至109年12
    月31日止共6年，正產物為稻谷，收貨總量為79台斤，租率
    為千分之375，租額為繳納實物即稻谷30台斤，並按年繳納
    ，已將000-00地號土地列為上開租約之租賃標的之一，並有
    約定租期及租金，顯見雙方在締約之時，應即有承租000-00
    地號土地供耕作而為使用收益之意思，堪認已符合民法普通
    租賃之規定，而就000-00地號土地成立普通租賃關係。謝煥
    騰等3人雖主張：其等先祖丁○○與第一代地主己○○訂立土地
    租約後，即在000-00地號土地上興建系爭建物，係經己○○同
    意，其間有租地建屋之法律關係云云；然依上開耕地租約及
    先前耕地租約內容所示（另見原審卷三第247至297頁），均
    係承租供耕作使用，並非供建築使用。又承租人固非不得在
    承租之土地上建築農舍，惟所謂農舍，係指以耕作為目的或
    為便利耕作所建之簡陋房屋，以供堆置農具、肥料或臨時休
    息之用，而非以解決承租人家族實際居住問題為其目的。如
    所建房屋係供居住之用，即與農舍有間（最高法院96年度台
    上字第2595號判決意旨參照）。而系爭建物現場為鐵皮建物
    或磚造平房，連同現場其他建物形成三合院之格局，並停放
    有車輛、吊掛多件衣物及放置瓦斯桶，其庭院空地並鋪設水
    泥，有空照圖、原審勘驗筆錄及現場照片可稽（見原審卷一
    第41、91至98頁、卷二第35至43頁），謝智富並自陳系爭建
    物為伊所有，由伊兄弟居住等語（見原審卷一第183頁、卷
    三第243頁），足認系爭建物並非屬農舍。而除前揭耕地租
    約外，上訴人並未提出其他證據以實其說，縱使上訴人及其
    前手歷來均有按期繳納租谷，僅係依前揭耕地租約繳納租金
    ，尚難遽此推認兩造間另有租地建屋之法律關係存在。
　3.且按承租人於租賃關係終止後，應返還租賃物；所有人對於
    無權占有或侵奪其所有物者，得請求返還之；對於妨害其所
    有權者，得請求除去之，民法第455條、第767條第1項前段
    、中段定有明文。承上，兩造就000-00地號土地既有民法普
    通租賃關係，且該土地租賃因無減租條例之適用，自不生屆
    滿6年應辦理換約之問題，則兩造就000-00地號土地之租賃
    關係應於租期至109年12月31日屆滿而告消滅。又謝智富所
    有使用之系爭建物占用000-00地號土地如附圖所示編號B部
    分面積8平方公尺、編號D部分面積18平方公尺、編號F部分
    面積16平方公尺之土地等情，為兩造所不爭執，並有原審勘
    驗筆錄、現場照片及如附圖所示之土地複丈成果圖在卷可稽
    （見原審卷二第35至43、107頁），至於附圖圖說將000-00
    地號土地編號B、D、F部分之使用人誤載為謝文國，應予更
    正。而兩造間關於000-00地號土地之租賃關係既因屆期而消
    滅，上訴人復未舉證證明其等有何其他正當之占有權源，即
    屬無權占有該土地，則被上訴人依據上開規定，請求謝智富
    應將坐落000-00地號土地上如附圖所示編號B部分面積8平方
    公尺、編號D部分面積18平方公尺、編號F部分面積16平方公
    尺之建物拆除，連同其餘上訴人將上開占用之土地及編號C
    部分面積12平方公尺、編號E部分面積41平方公尺之空地返
    還被上訴人，自屬有據。
(三)關於000-0地號土地部分：　　
　1.按承租人應自任耕作，並不得將耕地全部或一部轉租於他人
    ；承租人違反前項規定時，原訂租約無效，得由出租人收回
    自行耕種或另行出租，減租條例第16條第1項、第2項固有明
    文。且所謂原定租約無效，係指同一租約無效，或同一租約
    內租賃多筆耕地，僅對其中一筆或數筆不自任耕作，該租約
    全部均歸無效（最高法院81年度台上字第2180號判決意旨參
    照）。然查，兩造間所訂立之私有耕地租約，就承租000-00
    地號土地部分，因屬建地而無減租條例之適用，已如前述，
    自無適用減租條例第16條第1項、第2項之餘地，000-00地號
    土地縱有前揭不自任耕作之情形，亦不生一筆土地不自任耕
    作，該租約全部均歸無效之效果。被上訴人主張000-0地號
    土地因000-00地號土地有不自任耕作情事，該租約亦均屬無
    效，委無可採。
　2.被上訴人雖主張000-0地號土地如附圖所示A部分均係由謝文
    國種植桂花，而非租約所定之正產物稻谷，故000-0地號土
    地之耕地租約亦有不自任耕作之情而屬無效。縱屬有效，上
    訴人非因不可抗力繼續一年不為耕作，伊已依減租條例第17
    條第1項第4款規定終止租約等語。惟按減租條例第1條規定
    ：耕地之租佃，依本條例之規定；本條例未規定者，依土地
    法及其他法律之規定。此所謂耕地之租佃即土地法第四章所
    稱耕地租用。依土地法第106條規定：以自任耕作為目的，
    約定支付地租，使用他人之農地者，為耕地租用。前項所稱
    耕作，包括漁牧。則揆諸種植稻麥、茶、桑等供食衣原料之
    植物，固為農作物，即為改善居住、育樂環境而種植花卉樹
    種等園藝作物以供出售者，其所栽植之植物，係屬農業經營
    之一種，仍不失為農作物，應屬耕地租用範疇（最高法院82
    年台上字第1096號判決先例、83年度台上字第1177號判決意
    旨參照）。經查，上開耕地租約所約定之正產物固為稻谷（
    見原審卷一第73頁），然謝文國於000-0地號土地上種植桂
    花等樹木，為兩造所不爭執，並有原審勘驗筆錄、現場照片
    及如附圖所示之土地複丈成果圖在卷可稽（見原審卷二第35
    、41、107頁），至於附圖圖說將000-0地號土地編號A部分
    之使用人誤載為謝智富，應予更正。故依前揭說明，000-0
    地號土地上所種植之桂花等樹木，仍不失為農作物，自應屬
    耕地租用範疇，而無不自任耕作之適狀。000-0地號土地既
    仍供耕作使用，即難認有何非因不可抗力繼續一年不為耕作
    之情形。另就承租000-00地號土地部分，因屬建地而無減租
    條例之適用，已如前述，該筆土地縱有非因不可抗力繼續一
    年不為耕作之情形，亦無上開規定之適用，被上訴人主張依
    減租條例第17條第1項第4款規定終止租約，並提出存證信函
    及答辯狀收件回執等件為憑（見本院卷第135至157、313至3
    34頁），自不生合法終止之效力。是以，被上訴人主張000-
    0地號土地租約有不自任耕作而屬無效、非因不可抗力繼續
    一年不為耕作情形而依減租條例第17條第1項第4款規定終止
    租約等情，均非有據，被上訴人訴請確認其與謝煥騰等9人
    間就000-0地號土地之耕地三七五租賃關係不存在，不應准
    許，原審誤將謝智富贅予列入上開確認之訴之當事人範圍而
    為裁判（見原判決主文第一項），亦有違誤。
　3.再按耕地租約於租期屆滿時，除出租人依減租條例收回自耕
    外，如承租人願繼續承租者，應續訂租約，減租條例第20條
    定有明文。故租約期滿時，承租人如有請求續租之事實，縱
    為出租人所拒絕，租賃關係自非因租期屆滿而當然消滅。是
    以耕地租約於租期屆滿時，須有承租人請求繼續承租或仍為
    租賃物使用收益之事實，始得認租賃關係不因租期屆滿而消
    滅（最高法院51年台上字第1858號判決先例、84年度台上字
    第2252號、88年度台上字第1499號判決意旨參照）。經查，
    依兩造所簽定之私有耕地租約第1、2條約定所示（見原審卷
    一第73至77頁），其租賃期間自104年1月1日起至109年12月
    31日止，000-0地號土地之耕地租約租期固於109年12月31日
    屆滿，然該土地並無不自任耕作而屬無效之情形，已如前述
    ，被上訴人自不得依減租條例第16條規定收回自耕。而謝文
    國仍於000-0地號土地上種植有桂花等樹木而為使用收益，
    且本件被上訴人訴請返還000-0地號土地，為上訴人所拒，
    迄上訴本院後仍主張000-0地號土地之耕地租約依然存在而
    為有權占有，可徵000-0地號土地承租人仍請求繼續承租該
    筆土地之意甚明，被上訴人雖欲收回該筆土地而拒絕之，揆
    諸前揭說明，該筆土地之耕地租賃關係仍不因租期屆滿而當
    然消滅。是認000-0地號土地之耕地三七五租賃關係仍然存
    在，謝煥騰等9人就000-0地號土地自非無權占有，被上訴人
    訴請謝文國將坐落000-0地號土地如附圖所示編號A部分面積
    1,007平方公尺之樹林剷除，連同謝煥騰、謝俊賢等7人將上
    開土地返還予被上訴人，洵屬無據，不應准許。
六、綜上所述，被上訴人訴請確認兩造間就000-00地號土地之耕
    地三七五租賃關係不存在，並依民法第455條、第767條第1
    項之規定，請求謝智富應將坐落000-00地號土地上如附圖所
    示編號B部分面積8平方公尺、編號D部分面積18平方公尺、
    編號F部分面積16平方公尺之建物拆除，連同其餘上訴人將
    上開占用之土地及編號C部分面積12平方公尺、編號E部分面
    積41平方公尺之空地返還被上訴人，洵屬有據，應予准許；
    逾此部分之請求，為無理由，應予駁回。從而原審就超過上
    開應予准許部分，為上訴人敗訴之判決，自有未洽，上訴意
    旨指摘原判決此部分不當，求予廢棄改判，為有理由，爰由
    本院廢棄改判如主文第二項所示。至於上開應准許部分，原
    審為上訴人敗訴之判決，理由雖有不同，但結論並無二致，
    上訴意旨指摘原判決此部分不當，求予廢棄改判，為無理由
    ，應予駁回。另如附圖所示編號E部分之面積為41平方公尺
    ，原判決主文第四項誤載為16平方公尺，爰併予更正如本判
    決主文第三項所示。
七、本件事證已臻明確，兩造其餘之攻擊或防禦方法及所提之證
    據，經本院斟酌後，認為均不足以影響本判決之結果，爰不
    逐一論列，併此敘明。
八、據上論結，本件上訴為一部有理由、一部無理由，依民事訴
    訟法第450條、第449條第2項、第79條、第85條第1項前段、
    第463條、第385條第1項前段，判決如主文。
中　　華　　民　　國　　110 　年　　10　　月　　5 　　日
              民事第五庭    審判長法　官  游文科
                                  法　官  李慧瑜
                                  法　官  吳崇道
正本係照原本作成。
被上訴人得上訴。
如不服本判決，須於收受判決送達後20日內向本院提出上訴書狀
，其未表明上訴理由者，應於提出上訴後20日內向本院提出上訴
理由書狀（均須按他造人數附具繕本）。因疫情而遲誤不變期間
，得向法院聲請回復原狀。
上訴時應提出委任律師為訴訟代理人之委任狀。具有民事訴訟法
第466條之1第1項但書或第2項之情形為訴訟代理人者，另應附具
律師及格證書及釋明委任人與受任人有該條項所定關係之釋明文
書影本。如委任律師提起上訴者，應一併繳納上訴審裁判費。

                                  書記官  洪郁淇
　 
中　　華　　民　　國　　110 　年　　10　　月　　5 　　日